【裁判字號】    92,訴,582
【裁判日期】    920731
【裁判案由】    兒童及少年性交易防制條例
【裁判全文】
臺灣板橋地方法院刑事判決                          九十二年度訴字第五八二號
    公  訴  人  臺灣板橋地方法院檢察署檢察官
    被      告  鄭錦龍
                黃光皓
右列被告等因妨害風化案件，經檢察官提起公訴〔九十年度偵字第一七九六七號、九
十一年度偵字第二三二四一號〕，本院判決如左:
    主  文
鄭錦龍共同意圖使男女與他人為猥褻之行為，而容留以營利為常業，處有期徒刑壹年
貳月，扣案介紹單壹張、分類廣告收據參張、廣告請款明細陸張、廣告剪貼表參張，
均沒收。
黃光皓共同意圖使男女與他人為猥褻之行為，而容留以營利為常業，累犯，處有期徒
刑壹年肆月，扣案介紹單壹張、分類廣告收據參張、廣告請款明細陸張、廣告剪貼表
參張，均沒
    事  實
壹、黃光皓於民國〔下同〕八十六年間，因賭博案〔臺灣板橋地方法院檢察署八十六
    年度偵字第二二０一五號〕，經本院判處有期徒刑陸月，如易科罰金，以參佰元
    折算壹日確定，嗣於八十七年六月二十九日執行完畢。鄭錦龍、黃光皓先後自九
    十年一月十六日、九十年二月間某日起，依序以月薪新台幣〔下同〕參萬元、貳
    萬伍仟元之代價受僱於自稱『馬順利』之成年男子，而與該自稱『馬順利』之成
    年男子及真實姓名不詳綽號『小玲』之成年女子，共同基於意圖營利容留女子與
    他人為猥褻行為之犯意聯絡，由『馬順利』在臺北縣三重市○○路○段二一九號
    開設「小天使休閒茶坊」，鄭錦龍任名義負責人〔俗稱人頭〕，負責於警察臨檢
    時出面處理，黃光皓為櫃檯人員，負責吧檯、清潔及收費，並將收取之款項交予
    綽號『小玲』之成年女子，並共同自九十年三月七日起，容留已滿十八歲之女子
    涂ＸＸ〔年籍在卷〕，擔任服務小姐，在前揭處所隔間包廂內，與不特定之男客
    從事相互撫摸身體各處之猥褻行為。其收費方式為每三十分鐘為一檯，收費柒佰
    元，由店方從中抽取肆佰元，餘款由服務小姐得之。黃光皓、鄭錦龍均恃之維生
    以之為常業。嗣於九十年三月十三日晚上十一時三十分許，適男客吳ＸＸ〔年籍
    在卷〕在上址與女子涂ＸＸ為猥褻行為之際，為警查獲，並扣得介紹單壹張、分
    類廣告收據參張、廣告請款明細陸張、廣告剪貼表參張、電話壹支。
貳、案經臺北縣警察局三重分局報告臺灣板橋地方法院檢察署檢察官，暨同署檢察官
    自動檢舉偵查起訴〔被告黃光皓部份〕。
    理  由
壹、訊據被告等人，被告黃光皓答辯意旨略以：「我從事的是泡沫紅茶，並非色情行
    業」、「我是負責泡沫紅茶的部分，我沒收費。」、「〔茶坊雇用的女子工作之
    內容〕單純與客人聊天。」、「〔服務小姐與男客從事猥褻行為，收費為每三十
    分鐘一檯，收費七百元，服務小姐得三百元，其餘四百元歸店家所有？〕這我不
    知道。」〔參見本院九十二年三月四日審判筆錄〕、「在包廂內沒有猥褻行為。
    」、「〔男客吳ＸＸ〕他來店裡我都不知道，事後我也沒見過他」、「〔對吳Ｘ
    Ｘ在偵訊中所言有何意見？〕他來店裡時我在包廂睡覺，我沒看過他。」〔參見
    本院九十二年五月二日審判筆錄〕、「我只負責吧檯、清潔，收錢是小玲收。」
    、「客人如有過分的行為，都還會叫我去救她〔服務小姐〕。」〔參見本院九十
    年七月一日審判筆錄〕；被告鄭錦龍答辯意旨略以：「我是受僱當人頭」〔參見
    本院九十二年五月十日訊問筆錄。」、「我覺得店內應該沒有違法的事情，就我
    看到應該沒有。」、「我是一個月三萬元，幫他〔馬順利〕整理辦公室、開車。
    」、「我沒有什麼犯意聯絡，我只是幫馬順利開車。」、「〔起訴書載鄭錦龍等
    人共同於九十年三月七日起，容留已滿十八歲之女子涂玉文擔任服務小姐，在上
    開處所與不特定男客從事猥褻行為，有何意見？〕沒有。」、「這我並不知情〔
    收費方式〕，這是老闆去收錢，我不知道。」、「廣告是馬順利叫人去登的，我
    之前就有講過。」、「我真的不是老闆.... 」〔參見本院九十二年六月六日審
    判筆錄〕、「我給馬順利請的。」、「我是名義負責人，但店內確無違法的事。
    」、「她〔涂ＸＸ〕有在那上班，但應該沒有猥褻行為。對收費方式沒意見。」
    、「我去做人頭，也會考慮店裡有沒有犯罪行為，我去店裡看過，沒有犯罪行為
    我才會答應。」〔參見本院九十二年七月一日訊問筆錄〕等。查：
    一、右揭事實，業據證人即服務小姐涂ＸＸ於警訊，證人即男客吳ＸＸ於警訊暨
        偵訊時證述綦詳，復有事實欄所示物品扣案足佐；查證人即服務小姐涂ＸＸ
        於警訊時供稱：「我是於九十年三月七日開始至該店上班，我是由中國時報
        及自由時報之分類廣告中得知而至該店應徵。」、「上班時間下午十七時至
        二十四時。薪水為每檯參佰元。」、「〔你在店內服務性質為何？收費如何
        計算？〕陪客人聊天，消費為三十分鐘柒佰元。」、「〔你是如何與客人吳
        ＸＸ從事猥褻行為？〕剛開始我正與吳ＸＸ在隔間內聊天，後來我就伸手摸
        吳ＸＸ下體〔陽具〕，吳ＸＸ也伸手摸我的胸部及陰部，吳ＸＸ的褲帶及拉
        鍊是我幫他打開，然後我自己也把絲襪拉下來。」、「〔讓客人撫摸胸部及
        下體，老闆是否知道？〕知道。」〔參見九十年度偵字第一七九六七號卷第
        十七頁至第十九頁〕，與證人吳ＸＸ於警訊時證稱：「當我們聊天後我就用
        手撫摸涂ＸＸ的胸部及陰部，涂ＸＸ也用手撫摸我的下體〔陽具〕，當時我
        只有把褲帶及拉鍊打開。涂ＸＸ只有把絲襪拉下來。」、「我有撫摸女孩的
        身體，隔著衣服摸她下面。」〔參見九十年度偵字第一七九六七號卷第二十
        頁、第二一頁、第六一頁〕，貳者證述意旨，互核相符，此部份證述情節，
        應可採信，已見被告等確有事實欄所示犯行；至涂ＸＸ於偵訊時改稱：「當
        時飲料打翻，我在擦，他沒有摸我。」，但以扣案介紹單壹紙，上載：『我
        們這裡是專門解決男性需求的地方，...，讓你享受前所未有的高潮」等文
        字酌之，被告等顯於右址從事實欄所示之色情行業，涂ＸＸ此部份證述，係
        迴護被告之詞，不足採信。
    二、被告黃光皓於警訊時直言：「我是在櫃檯負責收帳的，負責人是鄭錦龍。」
        〔參見九十年度偵字第一七九六七號卷第十四頁背面〕、「我知道〔該店小
        姐在店內進行猥褻性交易〕，... 」、「〔該店老闆鄭錦龍是否知道店內有
        從事猥褻性交易？〕他知道。」〔參見九十年度偵字第一七九六七號卷第十
        六頁背面〕，復有前揭事證足佐，益見被告黃光皓確有事實欄所示犯行；被
        告鄭錦龍於本院審理時坦承收取『馬順利』給付之報酬充右址場所之『人頭
        』，於偵時供稱: 「〔茶坊〕係一個叫小馬的人開的，說以我掛名，... 」
        、「〔為何當天臨檢時說你是負責人？〕臨檢時小馬叫我過去。」、「該地
        何人承租？〕也是小馬叫我去租的，營利事業登記證也是我申請的。」〔參
        見九十年度偵字第一七九六七號卷第四一頁背面、第四二頁正面〕，參酌共
        同被告黃光皓供述被告鄭錦龍知悉右址店內從事猥褻性交易暨右開事證，亦
        見被告鄭錦龍確以自己犯罪之意思參與事實欄所示犯行。被告等於本院審理
        時，執前情置辯，均為犯後飾卸之詞。
    三、按「刑法上所謂常業犯，指反覆以同種類行為為目的之社會活動之職業性犯
        罪而言，至於犯罪所得之多寡，是否恃此犯罪為唯一之謀生職業，則非所問
        ，縱令兼有其他職業，仍無礙於該常業犯罪之成立。」〔最高法院八十五年
        度台上字第五一０號判例意旨參照〕，查被告貳人於右開『小天使休閒茶坊
        』任職，容留不特定男客與上開理容院內滿十八歲之服務小姐，在上址從事
        猥褻行為，業見前述，堪認係反覆以同種類行為為目的之社會活動之職業性
        犯罪，即係常業犯。
    四、本件事證明確，被告等之右開犯行，堪予認定。
貳、核被告等所為，均係犯刑法第二百三十一條第二項、第一項之常業意圖營利容留
    男女為猥褻行為罪。被告鄭錦龍、黃光皓與事實欄所示『馬順利』、『小玲』之
    人，就事實欄所示犯行，有犯意之聯絡與行為之分擔，為共同正犯；被告黃光皓
    於八十六年間，因賭博案〔臺灣板橋地方法院檢察署八十六年度偵字第二二０一
    五號〕，經本院判處有期徒刑陸月，如易科罰金，以參佰元折算壹日確定，嗣於
    八十七年六月二十九日，執行完畢，此有臺灣高等法院被告全國前案紀錄表足稽
    ，伍年之內，再犯有期徒刑以上之本罪，依累犯之規定如重其刑。爰審酌被告犯
    罪之動機、目的、手段、所致之危害，暨犯罪後態度等一切情狀，各量處如主文
    所示之刑。
參、扣案介紹單壹張、分類廣告收據參張、廣告請款明細陸張、廣告剪貼表參張，業
    據被告鄭錦龍於警訊時供明：「是的〔是店內所有〕。」〔參見九十年度偵字第
    一七九六七號卷第十三頁正面〕，係被告所有，併供其等共犯本罪所用之物，均
    依法宣告沒收；扣案電話壹支，承租人為「陳子龍」〔參見同上偵卷第六七頁〕
    ，並非被告等人，爰不為沒收之諭知。
據上論斷，應依刑事訴訟法第二百九十九條第一項前段，刑法第二十八條、第二百三
十一條第二項、第一項、第四十七條、第三十八條第一項第二款，判決如主文。
本案經檢察官陳孟黎到庭執行職務。
中      華      民      國      九十二      年    七    月    三十一    日
                                  臺灣板橋地方法院刑事第五庭
                                          法  官  陳  福  來
右正本證明與原本無異。
如不服本判決，應於判決送達後十日內，向本院提出上訴狀。
                                          書記官  林  兆  嘉
中      華      民      國      九十二      年    七    月    三十一    日
附錄本案論罪科刑參考法條全文：
刑法第三百三十一條：
意圖使男女與他人為性交或猥褻之行為，而引誘、容留或媒介以營利者，處五年以下
有期徒刑，得併科十萬元以下罰金。以詐術犯之者，亦同。
以犯前項之罪為常業者，處一年以上七年以下有期徒刑，得併科三十萬元以下罰金。
公務員包庇他人犯前二項之罪者，依各該項之規定加重其刑至二分之一。

司法院資訊處製作；財團法人民間司法改革基金會備份。
